臺灣高等法院臺中分院刑事裁定
111年度抗字第159號
抗  告  人  
即自 訴 人  梁裕翔


自訴代理人  桑銘忠律師
被      告  張辛圳


上列抗告人即自訴人因自訴被告過失傷害案件，不服臺灣臺中地
方法院中華民國110年12月9日刑事裁定（110年度交自字第1號）
，提起抗告，本院裁定如下：
    主  文
抗告駁回。
    理  由
一、原裁定意旨略以：
　㈠自訴意旨略以：被告張辛圳於民國110年3月19日下午13時26
    分許，駕駛車號000-000號自用大貨車（下稱被告車輛），
    沿臺中市大雅區港尾路往昌平路4段方向行駛，行經港尾路
    、昌平路與雅潭路之交岔路口，於該處欲往昌平路4段行駛
    時，本應注意汽車行駛時，駕駛人應注意車前狀況，並隨時
    採取必要之安全措施，依當時天候晴、日間自然光線、路面
    鋪裝柏油、平整、無缺陷，且視距良好，客觀上並無不能注
    意之情事，且被告車輛未依規定安裝行車視野輔助系統，未
    能察覺車前行車狀況，以避免大型車行進時產生之視野死角
    ，其竟疏未注意及此，適有自訴人梁裕翔騎乘車號000-0000
    號普通重型機車（下稱自訴人機車）自昌平路4段往昌平路3
    段方向行駛，途經上開交岔路口欲左轉昌平路3段時，閃避
    不及發生撞擊，自訴人因而人車倒地，受有右側近端脛骨平
    台骨折、右足大趾遠端趾節開放性骨折、右膝後側及右足皮
    膚大片撕裂傷、腦部蜘蛛膜下腔出血等傷害。因認被告涉有
    刑法第284條前段過失傷害罪嫌。
  ㈡經查：
  ⒈本件被告與自訴人於上揭時、地發生車禍，自訴人因而受有
    前揭傷害等情，業據被告於警詢時供述在卷，並有臺中市政
    府警察局大雅分局道路交通事故現場圖、道路交通事故調查
    報告表㈠、㈡、車輛詳細資料報表、現場照片、行車紀錄器錄
    影檔光碟、行車紀錄器錄影畫面翻拍照片、中國醫藥大學附
    設醫院診斷證明書等在卷可稽。
  ⒉依據行車紀錄器錄影畫面及道路交通事故現場圖顯示，①於9
    時12分15秒至16秒許，自訴人機車行駛至路口時，由車道右
    側往左偏行，自訴人機車左前方有一輛同向行駛之小貨車（
    下稱Ａ車）；②於9時12分17秒許，自訴人機車持續向左偏至Ａ
    車後方；③於9時12分18秒許，自訴人機車持續向左轉，尚未
    至交岔路口中心處，即從Ａ車後方駛出至對向車道欲左轉至
    雅潭路3段，被告車輛出現在對向車道直行；④於9時12分19
    秒許，自訴人機車左轉至對向車道上，被告車輛車頭左前側
    撞擊自訴人機車右側等情，有上開行車紀錄器錄影畫面截圖
    、道路交通事故現場圖在卷可佐，可知於自訴人機車從Ａ車
    後方突由右至左竄出而侵入對向車道，致行駛在對向車道之
    被告發現自訴人機車時，兩車已非常接近，約1秒左右兩車
    即發生碰撞。
  ⒊按汽車行駛至交岔路口左轉彎時，應距交岔路口30公尺前顯
    示方向燈或手勢，換入內側車道或左轉車道，行至交岔路口
    中心處左轉，並不得占用來車道搶先左轉；轉彎車應讓直行
    車先行。道路交通安全規則第102條第1項第5款、第7款分別
    訂有明文。觀之上開行車紀錄器錄影畫面截圖可知，自訴人
    機車未行至交岔路口中心處且占用來車道搶先左轉，復轉彎
    車未讓直行車先行，顯然違反上開道路交通安全規則，反而
    被告當時是依循交通規則在自己之車道直向行駛，對於自訴
    人突如其來侵入其車道之違規舉措，發現時自訴人機車已經
    甚為接近，以致1秒左右即碰撞發生事故，對此被告於警詢
    時亦供稱：（發現危險時距離對方多遠？採取何種反應措施
    ？）看見對方約3公尺，來不及煞車等語（見原審卷第179頁
    ），核與上開行車紀錄器錄影畫面所示情節相符，則被告能
    否在短短不到1秒之時間可立即做出煞車反應避免事故之發
    生，顯有疑義。
  ⒋參酌中央警察大學於另案（臺灣高等法院109年度交上易字第
    273號刑事判決）鑑定結果，認為：「用路人從接收刺激到
    研判採取行動的過程，主要可區分為感識、情緒、反應或意
    向四個步驟，完成這四個步驟的時間稱為感知反應時間，美
    國州公路及運輸協會建議必須滿足2.5秒，自陳○○進入道路
    至發生碰撞僅有2秒，機車駕駛並無充足之反應時間」等語
    ，則本件在自訴人機車突然從Ａ車後方左切至被告車輛前方
    ，於此猝不及防、千鈞一髮之際，被告反應時間僅有1秒左
    右，其因未能即時煞車而撞擊自訴人機車，實難認被告有自
    訴人所指未注意車前狀況之過失。
  ⒌再者，本件經送臺中市車輛行車事故鑑定委員會鑑定，鑑定
    結果認為：自訴人機車，行至設有行車管制號誌交岔路口，
    未至路口中心處搶先左轉彎，未讓對向直行車先行，為肇事
    原因。被告車輛無肇事因素等情，有該會110年7月25日中市
    車鑑字第1100003556號函附中市車鑑0000000案鑑定意見書
    在卷可考，且臺中市車輛行車事故鑑定覆議委員會之鑑定意
    見亦同上開送鑑定委員會之鑑定意見，有臺中市交通事件裁
    決處110年10月5日中市交裁管字第1100068800號函附覆議字
    第0000000案鑑定意見書在卷可參。
  ⒍至自訴人另主張：被告車輛未依規定裝設行車視野輔助系統
    ，致未能立刻煞停或選擇偏右繞越行駛，若被告有依規定裝
    設行車視野輔助系統，則本件交通事故即可避免等語。然卷
    內並無證據證明被告未裝設行車視野輔助系統之事實，且若
    有裝設前揭系統是否確得以避免本案事故之發生，自訴人均
    未舉證以實其說，難認其已盡舉證之責，而無從為不利被告
    之認定。
  ㈢綜上所述，本件依自訴人所提之證據資料，尚不足以認定被
    告有何自訴人所指過失傷害犯嫌，其犯罪嫌疑顯有未足，應
    屬刑事訴訟法第252條第10款所定之情形，參照前揭規定及
    說明，自無傳喚被告應訊的必要，並依刑事訴訟法第326條
    第3項前段規定，以裁定駁回本件自訴。又本件自訴既經本
    院裁定駁回，自訴人聲請委託學術單位鑑定本件事故肇事責
    任部分，即無調查之必要等語。
二、抗告意旨略以：
　㈠刑事訴訟法第273條第1項關於行準備程序之規定，係審判程
    序之準備，目的在使審判程序密集順暢，依同法第343條規
    定於自訴程序並得準用，此與同法第326條之訊問、調查程
    序在究明案件是否僅為民事糾紛或係利用刑事訴訟程序恫嚇
    被告，並審查自訴是否合法及訴訟要件是否具備，性質上顯
    然不同，且依同條第2項規定，此項訊問、調查程序不公開
    ，與上開準備程序依法應以公開法庭進行者，亦有不同。基
    此，法院審理自訴案件時，如已進行準備程序而為刑事訴訟
    法第273條第1項各款事項之處理，既已表示係將來審判程序
    為準備，參與訴訟程序之人亦有此期待，法院不得於準備程
    序後，逕依同法第326條第3項規定裁定駁回自訴。
　㈡自訴人從未知悉原審有進行向臺中市政府警察局大雅分局調
    取被告之供述、臺中市政府警察局大雅分局道路交通事故現
    場圖、道路交通事故調查報告表㈠、㈡、車輛詳細資料報表、
    現場照片、行車紀錄器錄影檔光碟、行車紀錄器錄影畫面翻
    拍照片、中國醫藥大學附設醫院診斷證明書之程序，則原審
    既有調查取證程序，顯然已進入實體審判程序之進行，自非
    屬刑事訴訟法第252條第10款犯罪嫌疑不足而可裁定駁回之
    情形，原審調取上開資料，未給予自訴人閱覽並表示意見之
    權利，逕為顯無犯罪嫌疑之認定，於法自屬不合。
　㈢本件自訴人主張被告車輛未依規定裝設行車視野輔助系統，
    致未能立刻煞停或選擇偏右繞越行駛之，致發生本件肇事，
    並具狀聲請原審再委託鑑定機構予以鑑定，原審未送鑑定本
    件肇事因素，逕為顯無犯罪嫌疑之認定，自嫌速斷。
　㈣中央警察大學於另案之鑑定意見、本件行車事故鑑定意見及
    覆議意見本不拘束法院對事實之認定，依據107年6月29日修
    正之道路交通安全規則第39-1條第26款規定：「自中華民國
    109年1月1日起，大客車與大貨車應裝設合於規定之行車視
    野輔助系統或以下任一裝置：（一）左右兩側視野鏡頭及可
    顯示車身兩側影像之車內螢幕。（二）於車輛右側裝設一個
    外部近側視鏡並於車輛右前側裝設雷達警示系統。（三）可
    顯示車輛四周影像之環景顯示系統。」，該規定旨在規範大
    客車、大貨車應裝設合於規定之行車視野輔助系統此乃因大
    客車、大貨車行進、轉彎時，囿於車身較高而容易產生視野
    死角，期能透過安裝在車內之顯示螢幕觀察車輛車側周圍環
    境狀況，以減少視線死角並增進行車安全，尤以被告為大貨
    車駕駛人，更無不遵守該條規定之理。查被告自用大貨車於
    案發時並未依規定裝設行車視野輔助系統，再酌以案外行車
    紀錄器錄影畫面所示，被告自用大貨車如裝設合於規定之行
    車視野輔助系統，應可透過安裝於車內顯示螢幕之行車視野
    系統，清楚發覺自訴人之機車停止在左前方處，且逐漸接近
    被告車輛，而得以立即煞車停止前進之行為，或選擇先偏右
    繞越行駛，因此與自訴人發生碰撞而肇事，而疏未注意車前
    狀況貿然駕車前行，被告對本案事故之發生有過失甚明，且
    與自訴人之受傷結果間，有相當因果關係。原審自本件自訴
    繫屬後，於110年12月3日進行訊問程序，傳喚自訴人及自訴
    代理人到庭，訊問自訴要旨及用以證明被告有自訴狀所載犯
    罪事實之各項證據，原審法官最後並諭知候核辦，有原審法
    院110年12月3日刑事報到單及訊問程序筆錄在卷可查。原審
    已就自訴之實體事項為訊問調查，並非究明案件是否為民事
    糾紛或係利用刑事程序恫嚇被告，及審查自訴是否合法及訴
    訟要件是否具備等情，而與刑事訴訟法第326條第1項規定訊
    問調查之事項顯然不同，其後自應進行審理程序並就本案為
    判決，原審逕以被告等人犯罪嫌疑顯有未足，依刑事訴訟法
    第326條第3項裁定駁回自訴，自有未洽等語。
　㈤抗告補充理由另略以：依據臺中市政府警察局交通事故補充
    資料顯示，被告所駕駛車牌號碼000-000號自用大貨車，不
    可能於109年7月10日通過定期檢驗合格，且本件事故照片顯
    示，該車並未依規定於車輛右側裝設一個外部近側視鏡並於
    車輛右前側裝設雷達警示系統之事實，請求向交通部公路總
    局臺中區監理所調取該車109年7月10日之定期檢驗資料。被
    告自承行車速度緩慢，即與其所辯不及煞車相左，顯與經驗
    法則不符，被告只要稍加注意車前狀況，即可避免本件事故
    ，又其非無預見可能性，亦無不能注意之情事，顯然對於本
    件事故具有過失等語。
三、按法院或受命法官，得於第一次審判期日前，訊問自訴人、
    被告及調查證據；第1項訊問及調查結果，如認為案件有第2
    52條、第253條、第254條之情形者，得以裁定駁回自訴，刑
    事訴訟法第326條第1項前段、第3項分別定有明文。蓋自訴
    案件因未經偵查程序，是以賦予法官於第一次審判期日前審
    查之權，於自訴有第252條所列各款應不起訴之原因、第253
    條認為以不起訴為適當之得不起訴原因及第254條於應執行
    刑無重大關係得為不起訴之原因者，得以裁定駁回自訴，俾
    免程序上勞費，乃明定法院或受命法官於第一次審判期日前
    ，得審查提起之自訴，有無檢察官偵查結果之應為不起訴、
    得不起訴之情形。再自訴程序除自訴章（刑事訴訟法第319
    條至第343條）有特別規定外，準用公訴章第2節、第3節關
    於公訴之規定，刑事訴訟法第343條定有明文。又為貫徹無
    罪推定原則，檢察官就被告犯罪事實，應負舉證責任，並指
    出證明之方法，刑事訴訟法第161條第1項亦有明文；而刑事
    訴訟法第161條、第163條關於舉證責任與法院調查義務之規
    定，係編列在刑事訴訟法第一編總則第12章「證據」中，原
    則上於自訴程序亦同適用，除其中第161條第2項之起訴審查
    機制、同條第3項、第4項以裁定駁回起訴之效力，自訴程序
    已分別有第326條第3項、第4項及第334條之特別規定足資優
    先適用外，關於第161條第1項檢察官應負實質舉證責任之規
    定，亦於自訴程序之自訴人同有適用；惟在自訴程序，法院
    如認案件有同法第252條至第254條情形，自得逕依同法第32
    6條第3項規定，以裁定駁回自訴，無須先裁定定期通知自訴
    人補正（最高法院91年度第4次刑事庭會議決議意旨參照）
    。因此，自訴人對於自訴之犯罪事實，應負提出證據及說服
    之實質舉證責任。倘自訴人所提出之證據，其所指明之證明
    方法，顯不足以認定被告有成立犯罪之可能時，即屬刑事訴
    訟法第252條第10款所稱之犯罪嫌疑不足。
四、經查：
　㈠本件道路交通事故之發生經過，依據行車紀錄器及道路交通
    事故現場圖顯示（見原審卷第153頁至第161頁、第33頁），
    自訴人機車從Ａ車（即自訴人同向在前的小貨車）後方突由
    右至左竄出而侵入對向車道（即被告車道），致行駛在對向
    車道之被告發現自訴人機車時，兩車已非常接近，約1秒左
    右兩車即發生碰撞，於此極短時間內被告反應時間僅有1秒
    左右，任何人處於被告的情況，均無法採取有效的迴避措施
    ，被告因而與自訴人騎乘的機車發生擦撞而肇事，由於被告
    遵循道路交通交通規則在自己之車道直向行駛，依照信賴原
    則，被告本可合理信賴抗告人同樣遵守道路交通安全規則，
    依規定行至交岔路口中心處左轉，不會未行至交岔路口中心
    處且占用來車道搶先左轉，且未遵守轉彎車應禮讓直行車先
    行之規則，則抗告人違反道路交通安全規進行左轉彎，以致
    於發生本件道路交通事故，基於信賴原則，被告自不負過失
    責任。故本件道路交通事故之肇事責任在於自訴人重大違規
    駕駛之過失行為，被告並無任何過失可言，業經原審認定明
    確，並有臺中市車輛行車事故鑑定委員會及臺中市車輛行車
    事故鑑定覆議委員會之鑑定意見在卷可佐（見原審卷第143
    頁至第150頁），此外，自訴人並未提出任何證據可以使法
    院形成被告涉犯過失傷害罪的犯罪嫌疑，原審因而認被告犯
    罪嫌疑不足，而裁定駁回抗告人之自訴，核無不合。
　㈡依道路交通安全規則第39條之1第26款規定：「汽車定期檢驗
    之項目及基準，依下列規定：中華民國107年1月1日起，新
    登檢領照之大客車、大貨車及中華民國109年9月4日起，新
    登檢領照總重量逾3500公斤至5000公斤且全長6公尺以下之
    小貨車，應裝設合於車輛安全檢測基準規定之行車視野輔助
    系統。中華民國106年12月31日以前新登檢領照之大客車、
    大貨車應裝設以下任一行車視野輔助系統：（一）左右兩側
    視野鏡頭及可顯示車身兩側影像之車內螢幕。（二）於車輛
    右側裝設一個外部近側視鏡並於車輛右前側裝設雷達警示系
    統。（三）可顯示車輛四周影像之環景顯示系統」。查被告
    駕駛車號000-000號自用大貨車的原登照日期為105年7月29
    日，有被告提出之行車執照影本1份附卷可佐（見本院卷第3
    4頁），屬106年12月31日以前新登檢領照之大貨車。而被告
    車輛已於車輛右側裝設一個外部近側視鏡並於車輛右前側裝
    設雷達警示系統，並於道路交通安全規則於107年6月29日修
    正之後，本件道路交通事故發生之前，於107年8月、108年8
    月、109年7月通過大貨車定期檢驗合格，此有前述註記「視
    野輔助⑵」與記載通過檢驗日期之行車執照影本1份附卷可證
    ，抗告意旨㈢至㈤主張本件因被告車輛未裝設視野輔助系統而
    有過失等情，已無可採。更何況，本件道路交通事故之發生
    ，與被告車輛是否裝設視野輔助系統，完全無關。蓋本件道
    路交通事故之發生，係因抗告人騎乘機車行駛至交岔路口附
    近時，因其前方有一輛小貨車（即Ａ車）擋住其視線，使其
    無法觀察到對向車道的狀態，而被告也因為該Ａ車，無法預
    先發現或注意到抗告人騎乘機車行駛在該Ａ車後方，被告與
    抗告人的視線均因該Ａ車而形成阻礙的此種狀況，並不會因
    為被告車輛是否裝設視野輔助系統而有所改變，因為視野輔
    助系統僅是減少車輛兩側死角與可觀察到後方影像，並無法
    改變案發當時被告的前方視線，因該Ａ車而無法觀察或注意
    到在Ａ車後方的抗告人，且案發當時，被告係駕車在其原車
    道行駛，並不負有隨時注意或觀察Ａ車後方有無其他車輛的
    注意義務，反而是抗告人欲從原行駛的車道，轉變方向，自
    應注意對向車道有無其他交通參與者，其明知前方視線遭Ａ
    車阻擋，竟不顧對向有無來車，即逕自騎乘機車進行左轉彎
    ，要屬極其危險的駕駛行為，自訴人因自己違規左轉行為而
    招致的道路交通事故，自應由其自行承擔相關損害，始符公
    平原則。準此以言，抗告意旨㈤針對被告提出的行車執照，
    用以證明其車輛已裝設行車視野輔助系統，有所質疑，而請
    求向交通部公路總局臺中區監理所調取被告車輛於109年7月
    10日之定期檢驗資料，因與被告就本件交通事故應否負過失
    責任之事實認定無關，而無調查之必要，附此敘明。
　㈢按法院或受命法官於自訴案件第一次審判期日前訊問及調查
    結果，如認為案件有刑事訴訟法第252條至第254條之情形者
    ，得以裁定駁回其自訴，同法第326條第3項定有明文。因刑
    事被告依法並無自證無罪之義務，關於犯罪構成要件之證明
    ，就具體之自訴案件，依據刑事訴訟法第343條、第161條第
    1項規定，應由自訴人負舉證責任，所指明之證明方法，自
    須達於足可積極證明被告確係犯罪之嚴格證明程度。倘積極
    證據不足證明被告有罪，則被告所為辯解或所提反證是否充
    分，均非法院所須審認之重點，是如自訴人所指證明方法，
    經第一次審判期日前訊問及調查結果，認犯罪嫌疑不足者，
    法院自得以裁定駁回自訴。至於法院於第一次審判期日前，
    為釐清自訴人的舉證是否業已充分，以及有無被告犯罪嫌疑
    不足的情形，是否得採取不公開的訊問程序，而以公開準備
    程序方式進行，法無明文禁止，故抗告意旨㈠以原審曾進行
    準備程序，而不得依刑事訴訟法第第326條第3項規定裁定駁
    回自訴為由，指摘原裁定不當，自無可採。何況，原審法院
    受命法官於110年12月3日公開進行準備程序，僅傳喚自訴人
    與通知自訴代理人到庭，該次準備程序，僅針對「自訴的犯
    罪事實為何」、「自訴所憑證據與理由為何」、「本件既然
    經過臺中市車輛行車事故鑑定委員會、臺中市交通事件裁決
    處鑑定，認被告無肇事因素，為何還要提起自訴，是否要透
    過自訴案件恫嚇被告」、「有何證據請求調查」等問題，詢
    問自訴人與自訴代理人，而未傳喚被告到庭，有審理單、報
    到單、準備程序筆錄各1份附卷可證（見原審卷第225頁、第
    247頁至第252頁），足認原審法院於110年12月3日之準備程
    序，其實質內容僅止於依刑事訴訟法第326條第1項、第2項
    定，訊問自訴人而已。上開準備程序雖未以不公開之方式為
    之，然「不公開」之規定應係為被告利益而設，且因未傳喚
    被告到場，而無從依刑事訴訟法第273條第1項規定進行準備
    ，由此可見原審法院受命法官於110年12月30日所進行之程
    序，實質上僅為刑事訴訟法第326條第1項規定之訊問程序，
    並未至同法第273條第1項所列各款事項處理之階段，尚不得
    謂原審法院受命法官已於110年12月3日進行「為準備審判起
    見」之「準備程序」甚明。故本件應有刑事訴訟法第326條
    第3項之適用，抗告意旨㈠主張法院於準備程序後，不得依刑
    事訴訟法第326條第3項規定裁定駁回自訴等語，尚屬無據。
　㈣原審法院向臺中市政府警察局大雅分局調取本件道路交通事
    故之全部調查資料（包含道路交通事故現場圖、道路交通事
    故調查報告表㈠㈡、被告之談話紀錄）（見原審卷第165頁至
    第223頁），乃原審法院依刑事訴訟法第326條第1項規定調
    查之證據，尚於法無違。而原審法院之所以調取上開資料，
    全係因自訴人與自訴代理人提起自訴時，證據資料並不充分
    ，原審法院為瞭解案發經過，以釐清被告有無犯罪嫌疑，始
    依職權調查本件道路交通事故的相關資料，抗告意旨㈡主張
    原審法院調取上開資料，已屬「實體審判程序」之進行，顯
    屬誤會，而不可採。至於抗告意旨㈡所稱的中國醫藥大學醫
    院診斷證明書，係由自訴人所提出（見原審卷第29頁）、行
    車紀錄器錄影檔光碟係由被告具狀提出（見原審卷第141頁
    ），行車紀錄器錄影畫面翻拍照片，則係由自訴人與被告均
    各自提出（見原審卷第39頁至第57頁、第83頁至第107頁、
    第151頁至第161頁），抗告意旨㈡主張上開資料乃原審法院
    依職權調得之資料，尚屬有誤。因與本案過失責任認定有關
    係的資料，諸如道路交通事故現場圖、行車器錄影像畫面、
    鑑定報告等，自訴人與自訴代理人於提起自訴時，既已掌握
    ，原審法院未將其向臺中市政府警察局大雅分局調得之資料
    ，給予自訴人或自訴代理人表示意見之機會，因與被告有無
    犯罪嫌疑之認定無礙，且自訴人對於自訴之犯罪事實，本負
    提出證據及說服之實質舉證責任，原審法院係因自訴人並未
    積極履行其提出證據與說服的實質舉證責任，始依職權向大
    雅分局調取本件道路交通事故之全部資料，抗告意旨㈡指摘
    原審法院調取相關資料後，未給予表示意見之機會，顯忽略
    身為自訴人所負舉證之責，誤以為自己為被告，而認有程序
    權利受到侵害，是抗告意旨㈡部分，亦無可採。
　㈤本件道路交通事故之肇事責任，業經臺中市車輛行車事故鑑
    定委員會與臺中市車輛行車事故鑑定覆議委員會進行鑑定，
    並出具鑑定意見書與覆議意見書在卷（見原審卷第145頁至
    第146頁、第149頁至第150頁），已如前述，自訴人或自訴
    代理人並未指出前述二份鑑定意見有何瑕疵可指，致需再送
    鑑定，故自訴人與自訴代理人就同一待證事實，重複聲請送
    不同單位進行鑑定，顯屬對同一證據聲請調查，依刑事訴訟
    法第163條之2第2項第3款規定，應無調查之必要，故原審法
    院未予調查，並於裁定理由說明無調查之必要，尚核無違誤
    。何況，本件道路交通事故之發生，不因被告車輛有無裝設
    行車視野輔助系統，而有差異，故自訴人主張因被告車輛未
    依規定裝設行車視野輔助系統，致未能立刻煞停或選擇偏右
    繞越行駛，致發生本件肇事，而具狀聲請原審法院再委託鑑
    定機構予以鑑定等語，即難認有理由，而無調查之必要。
五、綜上，本件自訴意旨所指各節及所舉事證，顯不足以認定被
    告有何過失傷害罪嫌，抗告人復未進一步舉證被告有明顯構
    成犯罪可能，自應於程序上遏阻於「實體審理」之前，拒絕
    其進入實體審理，以符正當法律程序。原審因認本件自訴有
    刑事訴訟法第252條第10款犯罪嫌疑不足之情事，依刑事訴
    訟法第326條第3項規定裁定駁回自訴，核無不合。抗告意旨
    徒執前詞，指摘原裁定認事用法有所違誤，尚無可採，本件
    抗告為無理由，應予駁回。
據上論斷，應依刑事訴訟法第412條，裁定如主文。
中　　華　　民　　國　　111 　年　　3 　　月　　8 　　日
         　刑事第一庭    審判長法　官  江  德  千
　　　　　　　　　　　　　　   法　官  簡  源  希
　　　　　　　　　　　　 　 　 法　官  高  增  泓                          
以上正本證明與原本無異。     
不得再抗告。
                               書記官  黃  美  珍

中　　華　　民　　國　　111 　年　　3 　　月　　8 　　日